臺灣高等法院臺中分院刑事裁定　　　　　　　　　　九十三年度交抗字第七八八號
　　抗　告　人
　　即受處分人　甲○○
右列抗告人因聲明異議案件，不服臺灣彰化地方法院中華民國九十三年九月十七日所
為裁定（九十三年度交聲字第三四六號）提起抗告，本院裁定如左:
      主  文
抗告駁回。
      理  由
一、抗告意旨略以：抗告人所有車輛於民國九十三年三月十二日並未經過該路段，且
    違規單上並無抗告人之簽名，也無照片可證，又該車係一部十幾年車齡之老車，
    跑也不動，哪裡會有加速逃逸之情，請予查明云云。
二、經查：本件抗告人即受處分人甲○○所有之車號ＯＥ─八三○九號自小客車，於
    九十三年三月十二日十六時五十五分許，在彰化縣員林鎮○○路○段四九二巷巷
    口，因行經燈光號誌管制之交岔路口闖紅燈，而有違反道路交通管理處罰條例行
    為，惟經交通警察制止時，拒絕停車接受稽查，經彰化縣警察局員林分局林厝派
    出所員警逕行舉發之事實，有彰化縣警察局舉發違反道路交通管理事件通知單、
    彰化縣警察局員林分局函在卷可稽。雖抗告人以前揭情詞置辯，惟據證人即警員
    江添植於原審到庭證稱：「當日我和另一位警員蘇建燦警員一起執勤，我們是執
    行十六時到十八時的交警勤務，下午四點三十分左右，我們就已經在員集路二段
    四九三巷與四九二巷的路口取締違規，這件違規發生時，蘇警員在告發另一台機
    車，我在四九三巷右轉過來一點的地方（當庭繪製現場圖，並以現場圖說明），
    我站在離路口十五公尺左右，他從四九三巷闖紅燈右轉出來後朝我迎面過來，他
    轉彎過來的時候，速度不會很快，他是跟著前面一台直行車前進，我就做手勢準
    備攔他，吹哨子之後，他才加速超越前面那台車逃逸，在他轉彎過來的時候我有
    看到車號，從車子後面的標誌有看到是雷諾的車子，當天天氣晴朗，車流量多」
    等語明確。按：交通警員掣單舉發違反道路交通管理處罰條例所列之違規事實，
    本質上為行政處分，係公務員基於職務上權力，依法就特定之具體事件所為具公
    法上效果之單方行政行為。基於公務員為公法上行為具有公信力之原則，該行政
    行為當可被推定為真正，其據以依法處分之事實認定亦為正確無誤，此與民事訴
    訟法第三百五十五條第二項規定「文書依其程式及意旨得認作公文書者，推定其
    為真正」之情形相同。本此公信原則，乃立法者賦予行政機關制定違反道路交通
    事件統一裁罰標準及處理細則，使執勤警員得當機處分（如該細則第二十三條）
    以達其維護交通秩序、安全之行政目的。反之，若謂公務員一切行政行為均需預
    留證據以證其實，則國家行政勢必窒礙難行。據此，刑事訴訟法就犯罪證據有關
    規定中，與屬於行政秩序罰之交通違規裁罰本質不合之部分，自不在準用之列。
    抗告人與證人江添植警員於原審對質時，坦承該車為其所有，且平日均為其本人
    駕駛使用等情，雖其否認當天有行經該路段，然既未能提出實證為有利自己之佐
    證，本件復查無何證據足認執勤員警有捏造事實違法舉發之情事，則其本於維護
    交通秩序、安全之職責所為舉發，自應受到合法、正確之推定，抗告人空言否認
    ，自無足採。從而，原裁定依道路交通管理處罰條例第五十三條、第六十條第一
    項、第六十三條第一項第一款、第三款、第七條之二第一項第一款、第四款、第
    二項與道路交通安全規則第一百零二條第一項第一款及違反道路交通管理事件統
    一裁罰標準表等規定，將原處分撤銷，並以甲○○有違反道路交通管理處罰條例
    之行為，經交通勤務警察制止時，拒絕停車而逃逸，處新台幣仟元，並記違規
    點數壹點，於法並無不合。抗告人抗告意旨仍執陳詞，指摘原裁定不當，其抗告
    為無理由，應予駁回。
據上論結，應依道路交通案件處理辦法第二十六條、刑事訴訟法第四百十二條，裁定
如主文。
中      華      民      國      九十三      年    十二    月    二十    日
                                    臺灣高等法院臺中分院刑事第四庭
                                          審判長法  官  洪  耀  宗
                                                法  官  劉  登  俊
                                                法  官  江  德  千
右正本證明與原本無異。
不得再抗告。
                                                書記官  吳  麗  琴
中      華      民      國      九十三   年      十二     月    二十一  日
                                                                        Ｒ
